【裁判字號】    98,上訴,4174
【裁判日期】    981022
【裁判案由】    毒品危害防制條例
【裁判全文】
臺灣高等法院刑事判決                98年度上訴字第4174號
上  訴  人  甲○○
即  被  告
上列上訴人因違反毒品危害防制條例案件，不服臺灣板橋地方法
院98年度訴字第2794號，中華民國98年9 月11日第一審判決（起
訴案號：臺灣板橋地方法院檢察署98年度毒偵字第4788號），提
起上訴，本院判決如下：
    主  文
上訴駁回。
    理  由
一、按依刑事訴訟法第350 條、第361 條、第362 條、第367 條
    規定，不服地方法院之第一審判決而上訴者，須提出上訴書
    狀，並應敘述具體理由，為上訴必備之程式；其所提出之書
    狀未敘述上訴理由，或僅曾以言詞陳述上訴理由者，均應於
    上訴期間屆滿後20日內補提理由書於第一審法院。第一審法
    院經形式審查，認逾期未補提上訴理由者，應定期間先命補
    正；逾期未補正者，為上訴不合法律上之程式，應以裁定駁
    回。倘已提出上訴理由，但所提非屬具體理由者，則由第二
    審法院以上訴不合法律上之程式，判決駁回。而所謂具體理
    由，必係依據卷內既有訴訟資料或提出新事證，指摘或表明
    第一審判決有何採證認事、用法或量刑等足以影響判決本旨
    之不當或違法，而構成應予撤銷之具體事由，始克當之（例
    如：依憑證據法則具體指出所採證據何以不具證據能力，或
    依憑卷證資料，明確指出所為證據證明力之判斷如何違背經
    驗、論理法則）；倘僅泛言原判決認定事實錯誤、違背法令
    、量刑失之過重或輕縱，而未依上揭意旨指出具體事由，或
    形式上雖已指出具體事由，然該事由縱使屬實，亦不足以認
    為原判決有何不當或違法者（例如：對不具有調查必要性之
    證據，法院未依聲請調查亦未說明理由，或援用證據不當，
    但除去該證據仍應為同一事實之認定），皆難謂係具體理由
    ，俾與第二審上訴制度旨在請求第二審法院撤銷、變更第一
    審不當或違法之判決，以實現個案救濟之立法目的相契合，
    並節制濫行上訴（最高法院97年度台上字第892 號判決亦同
    此意旨）。
二、本件原審判決略以：被告甲○○前因施用毒品案件，經臺灣
    士林地方法院以95年度毒聲字第96號裁定觀察、勒戒後，認
    無繼續施用毒品之傾向，於民國（下同）95年11月16日釋放
    出所，並經臺灣士林地方法院檢察署檢察官以95年度毒偵緝
    字第169 號為不起訴處分確定。復因施用毒品案件，經臺灣
    板橋地方法院以96年度訴字第2305號判決判處有期徒刑1 年
    ，減為有期徒刑6 月確定，於97年6 月24日縮刑期滿執行完
    畢。再因施用毒品案件，經同法院以97年度簡字第2771號判
    決判處有期徒刑4 月確定，於98年1 月9 日縮刑期滿執行完
    畢。詎猶不知悔改，復基於施用第二級毒品甲基安非他命之
    犯意，於98年5 月28日9 日時許，在其臺北縣三重市○○街
    179 巷5 號3 樓住處廁所內，以將甲基安非他命置於玻璃球
    吸食器內加熱燒烤，再吸食所產生煙霧之方式，施用第二級
    毒品甲基安非他命；另基於施用第一級毒品海洛因之犯意，
    於98年5 月28日，在臺北縣三重市○○街179 巷5 號3 樓住
    處，以不詳之方式，施用第一級毒品海洛因。嗣於98年5 月
    29日19時25分許，在臺北縣三重市○○○路65號前為警查獲
    ，經警採集其尿液送驗後，結果呈鴉片類、安非他命類陽性
    反應。
三、被告甲○○不服原審判決，提起上訴，其於98年9 月17日提
    出之「刑事上訴狀」所敘述之上訴理由略以：被告犯罪後態
    度良好，也承認一切罪行，並願意接受法律制裁，懇請鈞長
    大發慈悲，法外開恩，從輕量刑，讓被告有一條自新之路，
    早日重返社會，照顧嗷嗷待哺之子女，侍奉年邁之雙親云云
    。
四、查原判決已於理由內說明：本件證據均引用檢察官起訴書之
    記載。且被告曾因施用毒品案件，經臺灣板橋地方法院裁定
    送觀察勒戒後，認無繼續施用毒品之傾向，並經檢察官處分
    不起訴確定，有本院被告前案紀錄表1 份在卷可參。被告於
    5 年內再犯本案施用毒品罪行，應依法論罪科刑。又海洛因
    與甲基安非他命依其成癮性、濫用性及對社會危害性之程度
    ，已分別為毒品危害防制條例第2 條第2 項第1 款、第2款
    所規定之第一級、第二級毒品。故核被告所為，係犯毒品危
    害防制條例第10條第1 項、第2 項之施用第一級毒品及第二
    級毒品之罪。被告持有海洛因、甲基安非他命之低度行為，
    應分別為其施用海洛因、甲基安非他命之高度行為所吸收，
    不另論罪。再被告所犯上開2 罪間，犯意各別，構成要件互
    異，應予分論併罰。又被告有如事實欄之科刑執行之事實，
    有本院被告前案紀錄表在卷可參，其於5 年以內故意再犯本
    件有期徒刑以上之罪，為累犯，應依刑法第47條第1 項之規
    定加重其刑。並爰審酌被告前已因施用毒品經觀察、勒戒、
    強制戒治（此部分應係誤載，惟不影響被告犯罪事實或論罪
    科刑之認定）後而獲不起訴處分之寬典，猶應知所惕勵，對
    於施用毒品之違法性及可罰性，應有明確而強烈之認識，詎
    猶不知悛悔，復行施用海洛因及甲基安非他命，戕害自己之
    身心健康，兼衡其智識程度、犯罪動機、目的及犯罪後自承
    施用毒品犯行，犯後態度良好等一切情狀，分別量處被告施
    用第一級毒品部分有期徒刑7 月；被告施用第二級毒品部分
    有期徒刑5 月，並定其應執行刑有期徒刑10月。原審判決既
    已詳細記載認定被告犯罪之證據及理由，並已審酌關於刑法
    第57條科刑之一切情狀，在適法範圍內行使裁量權，核無量
    刑違法或不當之情形。被告上訴意旨，僅空言泛稱其犯罪後
    態度良好，承認一切罪行，也願意接受法律制裁，懇請從輕
    量刑云云，惟就原審判決認定事實、適用法律及量刑等事項
    ，有何不當或違法之處，並未具體指摘，自非屬上訴第二審
    之具體理由，其上訴自不合法律上之程式，爰不經言詞辯論
    予以駁回。
五、據上論斷，應依刑事訴訟法第367 條前段、第372 條，判決
    如主文。
中    華    民    國    98    年    10    月    22    日
                  刑事第十四庭審判長法  官  陳志洋
                                    法  官  梁耀鑌
                                    法  官  謝靜恒
以上正本證明與原本無異。
施用第一級毒品部分，如不服本判決，應於收受送達後10日內向
本院提出上訴書狀，其未敘述上訴之理由者並得於提起上訴後10
日內向本院補提理由書（均須按他造當事人之人數附繕本）「切
勿逕送上級法院」。
施用第二級毒品部分，不得上訴。
                                    書記官  陳珮茹
中    華    民    國    98    年    10    月    22    日


司法院資訊處製作；財團法人民間司法改革基金會備份。
